最高法院民事裁定                              八十八年度台上字第二五四一號
    上  訴  人  甲 ○ ○
    被 上訴 人  丙○○○
                庚 ○ ○
                乙○○○
                己 ○ ○
                戊 ○ ○
                丁 ○ ○
右當事人間請求清償債務事件，上訴人對於中華民國八十七年十二月七日台灣高等法
院台中分院第二審判決（八十六年度上字第八二三號），提起上訴，本院裁定如左：
    主  文
上訴駁回。
第三審訴訟費用由上訴人負擔。
    理  由
按對於第二審判決上訴，非以其違背法令為理由，不得為之。民事訴訟法第四百六十
七條定有明文。依同法第四百六十八條規定，判決不適用法規或適用不當者，為違背
法令。而判決有同法第四百六十九條所列各款情形之一者，為當然違背法令。是當事
人提起上訴，如依民事訴訟法第四百六十八條規定，以第二審判決有不適用法規或適
用法規不當為理由時，其上訴狀或理由書應有具體之指摘，並揭示該法規之條項或其
內容。若係成文法以外之法則，應揭示該法則之旨趣。倘為司法院解釋、或本院之判
例，則應揭示該判解之字號或其內容。如以民事訴訟法第四百六十九條所列各款情形
為理由時，其上訴狀或理由書，應揭示合於該條款之事實。上訴狀或理由書如未依此
項方法表明，或其所表明者，顯與上開法條規定之情形不相合時，即難認為已對第二
審判決之違背法令有具體之指摘，其上訴自難認為合法。本件上訴人起訴主張，被上
訴人六人提供其所有之土地與訴外人泰康建設股份有限公司（下稱泰康公司）合建房
屋，依合建房屋契約書第八條約定，契約成立前應繳納之土地增值稅由被上訴人負擔
。泰康公司已代被上訴人分別墊付繳納其各人應負擔之增值稅，泰康公司並將其對被
上訴人請求返還該墊付款之債權讓與上訴人，上訴人且已將讓與之事實通知被上訴人
，上訴人依合建契約約定及債權讓與之法律關係，請求被上訴人丙○○○、庚○○、
乙○○○、己○○、戊○○、丁○○依序給付新台幣（下同）六十五萬四千六百四十
六元、六十萬六千七百二十三元、七十四萬八千六百零九元、七十四萬一千一百八十
五、一百二十二萬一千二百五十三元、五十七萬零一百八十七元及各加計法定遲延利
息。原審依調查證據而為辯論之結果，認定依系爭合建契約約定，被上訴人應負擔之
土地增值稅，即為該契約第八條第一項附表一所載之數額，被上訴人已依約履行負擔
該數額，超過該數額由泰康公司所繳納之土地增值稅，係泰康公司應負擔之部分，泰
康公司並無代被上訴人墊付土地增值稅之情事，因而為上訴人敗訴之判決。上訴人對
第二審判決提起上訴，雖以該判決違背法令為由，惟核其上訴理由狀所載內容，係就
原審取捨證據、認定事實之職權行使，及依職權解釋契約，指摘其為不當，並就原審
已論斷者，泛言未論斷，而非具體表明合於不適用法規、適用法規不當、或民事訴訟
法第四百六十九條所列各款之情形，難認對該判決之如何違背法令已有具體之指摘。
依首揭說明，應認其上訴為不合法。
據上論結，本件上訴為不合法。依民事訴訟法第四百八十一條、第四百四十四條第一
項、第九十五條、第七十八條，裁定如主文。
中      華      民      國    八十八    年      十      月    二十二    日
                              最高法院民事第二庭
                                  審判長法官  曾  桂  香
                                        法官  劉  福  聲
                                        法官  黃  秀  得
                                        法官  李  彥  文
                                        法官  陳  重  瑜
      右正本證明與原本無異
                                              書  記  官
中      華      民      國    八十八    年     十一     月      二      日
